臺灣臺中地方法院交通事件裁定　　　　95年度交聲字第1253號
原處分機關　交通部公路總局臺中區監理所
受處分人　　甲○○
　　　　　　　　　　7
上列受處分人因違反道路交通管理處罰條例案件，對於交通部公
路總局臺中區監理所中華民國95年11月8日所為之處分（中監違
字第裁60－ZHB031078號裁決書），聲明異議，本院裁定如下：
    主    文
異議駁回。
    理    由
一、聲明異議意旨略以：聲明異議人即受處人甲○○ (下稱受處
    分人)因家庭因素於民國九十五年三月搬離練武路，故無法
    收到掛號通知。九十五年七月二十八日至大肚監理站辦通訊
    地址變更，櫃檯人員告知因車輛尚有貸款未繳清，故不能辦
    理地址變更。九十五年八月八日至西區戶政事所辦理新址遷
    入 (梅川西路)。九十五年十一月九日於新址 (梅川西路)收
    到裁決書，因時效問題以致被罰與記點。九十五年十一月十
    七日至西區戶政事務所申請戶藉謄本，以證明係於九十五年
    八月八日遷入新址。受處分人違規在前，理當支付罰款，無
    異言，惟因三月初即搬離練武路，居無定所 (戶籍寄放於東
    區戶政事所務)，無法於第一時間收到掛號，以至延誤繳款
    ，淪為裁決書加罰與記點，非本人故意拖延。請承辦人員體
    恤畢親家庭，生活困難，賺錢不易，且非刻意延遲繳款，請
    註銷違規點數與加罰部分云云。
二、經查：
(一)按汽車行駛於高速公路、快速公路或設站管制之道路，不遵
    使用限制、禁止、行車管制及管理事項之管制規則而有行車
    速度超過規定之最高速限或低於規定之最低速限者，處汽車
    駕駛人新臺幣 (下同)三千元以上六千元以下罰鍰，道路交
    通管理處罰條例第三十三條第一項第一款定有明文。又按受
    處分人不服第八條主管機關所為之處罰，得於接到裁決書之
    翌日起二十日內，向管轄地方法院聲明異議；又交通法庭認
    聲明異議不合法律上之程式者，應以裁定駁回之，道路交通
    管理處罰條例第八十七條第一項、道路交通案件處理辦法第
    十八條分別定有明文。次按行政程序法中對於文書送達，其
    第七十二條第一項規定：「送達，於應受送達人之住居所、
    事務所或營業所為之。但在行政機關辦公處所或他處會晤應
    受送達人時，得於會晤處所為之」，第七十三條第一項規定
    ：「於應送達處所不獲會晤應受送達人時，得將文書付與有
    辨別事理能力之同居人、受僱人或應送達處所之接收郵件人
    員」，第七十四條規定：「送達，不能依前二條規定為之者
    ，得將文書寄存送達地之地方自治或警察機關，並作送達通
    知書兩份，一份黏貼於應受送達人住居所、事務所、營業所
    或其就業處所門首，另一份交由鄰居轉交或置於該送達處所
    信箱或其他適當位置，以為送達（第一項）。前項情形，由
    郵政機關為送達者，得將文書寄存於送達地之郵政機關（第
    二項）。寄存機關自收受寄存文書之日起，應保存三個月（
    第三項）」。再汽車所有人名稱、地址等如有變更，均應向
    公路監理機關辦理登記，如不依規定申報登記者，處汽車所
    有人九百元以上一千八百元以下罰鍰，亦為道路交通安全規
    則第二十三條第一項、道路交通管理處罰條例第十六條第一
    項第一款所明定。足見汽車所有人之地址如有變更，該所有
    人有向公路監理機關辦理登記之義務，如汽車所有人違反此
    項義務，不僅應裁處汽車所有人罰鍰，且原處分機關若依照
    原登記住址為送達，仍應視為合法送達。
(二)受處分人因駕駛九七五○-KZ號自用小客車，於九十五年四
    月二日八時五十六分許，在國道三號公路南下三三四. 八公
    里，為警查獲有「速限一一○公里，經雷達 (射)測定行速
    為一二二公里，超速十二公里」之違規，經警察以公警局交
    字第ZHB○三一○七八號舉發違反道路交通管理事件通知單(
    下稱通知單)逕行舉發，該通知單經警依受處分人戶籍地址
    即臺中市○○路二二九巷五號四樓之八送達，嗣經郵局人員
    依規定投遞不在，而於九十五年七月十四日為寄存送達寄存
    於臺中公園路郵局，並有依法一份黏貼於應受送達人住居所
    、事務所、營業所或其就業處所門首，另一份置於該送達處
    所信箱或其他適當位置，以為送達。嗣受處分人始於九十五
    年八月八日將戶籍遷至臺中市○區○○○路二段十八之七號
    二四樓等情，有國道公路警察局送達證書、內政部警政署國
    道公路警察局第八警察隊九十五年十二月七日公警八交字第
    ○九五○八七二三九七號函、受處分人戶籍謄本、遷移紀錄
    資料查詢表、全戶戶藉資料查詢表等件在卷可稽。又受處分
    人戶籍未曾遭逕為遷至臺中市東區戶政事務所，亦有臺中市
    東區戶政事務所九十六年一月十八日中市東戶字第○九六○
    ○○○二四○號函一份在卷可按。準此，上開通知單顯已屬
    合法送達。原處分機關因受處分人未於應到案日期前辦理結
    案或陳述意見，乃依警舉發之違規事實，適用道路交通管理
    處罰條例第三十三條第一項第一款，並依「違反道路交通管
    理事件統一裁罰基準及處理細則」第二條所定之「違反道路
    交通管理事件統一裁罰基準表」規定，按最高罰額階段 (
    逾越應到案期限三十日以上，繳納罰緩或逕行裁決處罰者)
    裁處受處分人罰鍰六千元，並依道路交通管理處罰條例第六
    十三條第一項規定記違規點數一點，亦核無不合。從而，本
    件異議為無理由，應予駁回。
三、據上論斷，應依道路交通案件處理辦法第十九條，裁定如主
    文。
中　　華　　民　　國　　96　　年　　2 　　月　　26　　日
                  　　交通法庭  法  官  江  奇  峰
上正本證明與原本無異。
如不服本裁定應於送達後五日內向本院提出抗告狀。
                                書記官  江  慧  貞
中　　華　　民　　國　　96　　年　　2 　　月　　26　　日
